臺灣新竹地方法院刑事判決　
111年度簡上字第15號
上  訴  人  臺灣新竹地方檢察署檢察官
被      告  章福良



上列上訴人即被告因傷害案件，不服本院竹北簡易庭民國110年1
1月30日110年度竹北簡字第130號刑事簡易判決（聲請簡易判決
處刑案號：臺灣新竹地方檢察署110年度偵字第2736號），提起
上訴，本院管轄之第二審合議庭判決如下：
    主  文
上訴駁回。
    事實及理由
一、本案經本院審理結果，認原判決之認事、用法，均無違誤，
    量刑亦屬妥適，應予維持，並引用原審判決書所記載之事實
    、證據及理由（如附件）。
二、上訴人上訴意旨略以：告訴人陳泳呈遭被告章福良毆打後受
    有記憶力受損之後遺症傷害，且被告迄今未賠償告訴人分文
    ，毫無悔意，犯後態度不佳，原審量刑過輕，爰依法提起上
    訴，請求撤銷原判另為適法判決等語。
三、按法官為量刑之裁量時，本得依據個案情節，參酌刑法第57
    條各款例示之犯罪情狀，於法定刑度內量處被告罪刑；除有
    逾越該罪法定刑或法定要件，或未能符合法規範體系及目的
    ，或未遵守一般經驗及論理法則，或顯然逾越裁量，或濫用
    裁量等違法情事以外，自不得任意指摘其量刑違法。查原審
    衡酌卷內事證，認被告本案係犯刑法第277條第1項之傷害罪
    ，並以行為人之責任為基礎，審酌被告與告訴人有工作糾紛
    ，竟不思理性解決紛爭，反徒手毆打告訴人，造成告訴人受
    有頭部（後枕部）鈍傷併頭皮瘀腫及輕度震盪症候等傷害，
    且迄今未與告訴人達成和解，所為應受責難，惟念及被告犯
    後坦承犯行，態度尚可，兼衡其犯罪動機、目的、手段、告
    訴人受傷之程度，及被告為高職肄業之智識程度、職業為按
    摩師、家庭經濟狀況為勉持等一切情狀，量處拘役30日，並
    諭知易科罰金之折算標準，經核其認事、用法均無違誤，量
    刑上除未逾法定刑度外、亦無與類似案件明顯輕重相差懸殊
    等裁量權濫用或違反比例原則之情形，堪認已充分斟酌客觀
    上之適當性、相當性及必要性要求，而難認有何不當。至於
    上訴意旨所指被告迄未賠償告訴人，其犯後態度不佳乙情，
    惟查被告於警詢、偵查時均坦承犯行（偵卷第8-9、55頁）
    ，且於原審時經本院安排調解而如期到庭，並表示願以新臺
    幣（下同）6000元與告訴人調解，然終因金額差距過大無法
    達成調解等情（院簡字卷第49頁），嗣被告於本院審理時，
    雖再表示願以上開金額和解，惟仍因雙方就和解金額差距過
    大而未能達成共識（院簡上卷第130、133頁），堪認被告犯
    後態度尚可，非無悔意。上訴人指摘被告犯後態度不佳一節
    ，尚屬無據。
四、至上訴意旨雖再執原審漏未審酌告訴人記憶力受損，量刑有
    所不當，惟查，告訴人於本案案發後，先於109年11月26日
    前往東元醫療社團法人東元綜合醫院急診，僅診斷其受有頭
    部（後枕部）鈍傷併頭皮瘀腫及輕度震盪症候等傷害，嗣告
    訴人於109年11月29日前往輔英科技大學附設醫院（下稱輔
    英醫院）急診，其檢傷紀錄僅為「眩暈、頭暈、姿勢性，無
    其他神經學症狀」，復於110年1月7日於同院神經科腦波檢
    查後，記載「no evidence of cerebral dysfunction」有
    輔英醫院急診病歷、神經科腦波檢查及報告單在卷可佐（院
    簡上卷第43、53頁），可知上開檢測紀錄未能佐證告訴人記
    憶受損之狀況，則告訴人上開記憶力受損之傷害是否係被告
    所造成，已有可疑。再者，觀輔英醫院110年5月18日至同年
    11月30日診斷證明書之內容，雖記載告訴人診斷為「急性創
    傷後壓力症候群合併雙唇麻痺」及「輕度認知功能障礙合併
    短期記憶受損」，然此竟與告訴人經輔英醫院於110年10月1
    3日心理衡鑑檢查報告之結論係記載告訴人MCI or PTSD之情
    節相悖（院簡上卷第99、108頁，請上卷第4-6頁），此等報
    告與診斷內容何以產生差異，亦未經上訴人具體舉證說明，
    則告訴人是否確實患有「急性創傷後壓力症候群」，而足以
    逕認其上開記憶力受損傷害確係被告行為所致，亦顯有可疑
    。從而，上訴人以被告犯後態度非佳，被告之行為造成告訴
    人受有記憶力受損之傷害，指摘原審量刑過輕，尚非可取。
    綜上，上訴意旨猶執前詞，認原審判決量刑不當而提起上訴
    ，自屬無理由，應予駁回。
據上論斷，應依刑事訴訟法第455條之1第1項、第3項、第368條
、第373條，判決如主文。
本案經檢察官林佳穎聲請以簡易判決處刑及提起上訴，由檢察官
邱宇謙到庭執行職務。
中　　華　　民　　國　　111 　年　　6 　　月　　22　　日
                  刑事第九庭  審判長法　官  黃沛文
                                    法  官  王靜慧
                                    法  官  李建慶
以上正本證明與原本無異。
本件不得上訴。
中　　華　　民　　國　　111 　年　　6 　　月　　22　　日
                                    書記官  張慧儀
附件
臺灣新竹地方法院刑事簡易判決
110年度竹北簡字第130號
聲　請　人　臺灣新竹地方檢察署檢察官
被　　　告　章福良　男　民國00年0月00日生
　　　　　　　　　　身分證統一編號：Z000000000號
　　　　　　　　　　住臺南市○○區○里里00鄰○○○00號
　　　　　　　　　　居新竹縣○○市○○○路000號
上列被告因傷害案件，經檢察官聲請以簡易判決處刑（110年度
偵字第2736號），本院判決如下：
    主  文
章福良犯傷害罪，處拘役參拾日，如易科罰金，以新臺幣壹仟元
折算壹日。
    事實及證據
一、本件犯罪事實：
（一）章福良於民國109年11月26日凌晨2時許，在其任職位於新
      竹縣○○市○○○路000號「鄉親養生會館」按摩師傅休息區，
      酒後憶起與同事陳泳呈間之工作糾紛，而心生不滿，竟基
      於傷害之犯意，徒手毆打陳泳呈之頭部，致陳泳呈受有頭
      部（後枕部）鈍傷併頭皮瘀腫及輕度震盪症候等傷害。
（二）案經陳泳呈訴由新竹縣政府警察局竹北分局報告臺灣新竹
      地方檢察署檢察官偵查後聲請簡易判決處刑。
二、證據：
（一）被告章福良於警詢時之供述及檢察事務官詢問時之自白（
      見偵卷第6至10、54至55頁）。
（二）證人即告訴人陳泳呈於警詢及檢察事務官詢問時之證述（
      見偵卷第24至25、54至55頁）。
（三）證人傅桂花、莊宏彥、羅志誠於警詢時之證述（見偵卷第
      11至23頁）。
（四）新竹縣政府警察局竹北分局高鐵派出所警員李兒芳製作之
      職務報告、指認犯罪嫌疑人紀錄表、東元醫療社團法人東
      元綜合醫院診斷證明書（乙種）各1份、監視器錄影畫面
      翻拍照片19張（見偵卷第4至5、26至28、30至39頁）。
三、論罪科刑：
（一）論罪：核被告章福良所為，係犯刑法第277條第1項之傷害
      罪。
（二）科刑：爰審酌被告僅因與告訴人有工作糾紛，竟不思理性
      解決紛爭，反徒手毆打告訴人，造成告訴人受有上開傷害
      ，且迄今未與告訴人達成和解，所為應受責難，惟念及被
      告犯後坦承犯行，態度尚可，兼衡其犯罪動機、目的、手
      段、告訴人受傷之程度，及被告為高職肄業之智識程度、
      職業為按摩師、家庭經濟狀況為勉持等一切情狀，量處如
      主文所示之刑，並諭知易科罰金之折算標準，以示懲儆。
四、依刑事訴訟法第449條第1項前段、第454條第1項，刑法第27
    7條第1項、第41條第1項前段，刑法施行法第1條之1第1項，
    逕以簡易判決處刑如主文。
五、如不服本件判決，得自收受送達之日起20日內，向本院提起
    上訴。
本案經檢察官林佳穎聲請以簡易判決處刑。
中    華    民    國   110    年    11    月    30    日
                  竹北簡易庭      法  官      王榮賓
以上正本證明與原本無異。
中　　華　　民　　國　　110 　年　　11　　月　　30　　日
                                  書記官      蘇鈺婷
附錄本案論罪科刑法條：
刑法第277條第1項
傷害人之身體或健康者，處5年以下有期徒刑、拘役或50萬元以
下罰金。